【裁判字號】    99,上訴,312
【裁判日期】    990412
【裁判案由】    毒品危害防制條例
【裁判全文】
臺灣高等法院臺南分院刑事判決         99年度上訴字第312號
上  訴  人
即  被  告  甲○○
上列上訴人即被告因違反毒品危害防制條例案件，不服臺灣臺南
地方法院99年度訴字第88號中華民國99年2月24日第一審判決（
起訴案號：臺灣臺南地方法院檢察署98年度毒偵字第2655號），
提起上訴，本院判決如下：
    主  文
上訴駁回。
    理  由
一、按依刑事訴訟法第350條、第361條、第362條、第367條規定
    ，不服地方法院之第一審判決，提起第二審上訴者，須提出
    上訴書狀，並應敘述「具體理由」，為上訴必備之程式。所
    稱具體理由，必係依據卷內既有訴訟資料或提出新事證，指
    摘或表明第一審判決有何採證、認事、用法或量刑等足以影
    響判決本旨之不當或違法，而構成應予撤銷之具體事由，始
    克相當；如未依上揭意旨指出具體事由，而僅泛言或單憑當
    事人自我說詞，指摘原判決採證認事違法、用法不當、判決
    不公、量刑過重等等，即屬未敘述具體理由，所提第二審上
    訴不合法律上之程式，得不經言詞辯論，由第二審法院予以
    判決駁回（最高法院98年度台上字第6531號刑事判決意旨參
    照）。
二、被告上訴意旨略以：被告即上訴人所犯施用毒品行為，係戕
    害自己身心健康，尚未嚴重破壞社會秩序、侵害他人權益，
    且犯後坦承犯行，尚有悔意，情狀可憫，又被告於其犯罪尚
    未為警發覺前，主動向警員坦承施用毒品犯行，而接受採尿
    送驗，已符合刑法第62條之自首規定，得減輕其刑，然仍論
    處被告有期徒刑八月，令被告難以服膺，故依法提起上訴，
    請斟酌量刑云云。
三、經查:
(一)按量刑的輕重，屬事實審法院得依職權自由裁量之事項，苟
    已斟酌刑法第57條各款所列情狀而未逾越法定刑度，不得遽
    指為違法，且在同一犯罪事實與情節，如別無其他加重或減
    輕之原因，下級審量定之刑，亦無過重或失輕之不當情形，
    則上級審法院對下級審法院之職權行使，原則上應予尊重。
(二)查本件上訴人即被告對於本件犯罪事實，迭據其於原審坦承
    不諱，且被告為警查獲經採尿送驗結果，確呈海洛因進入人
    體代謝分解後之嗎啡陽性反應乙節，有台南市警察局第五分
    局送驗尿液對照表及長榮大學確認報告一紙在卷可稽。又被
    告本次犯行係在觀察勒戒執行完畢釋放後5年內再犯，亦有
    台灣高等法院被告前案紀錄表可憑，原審法院因而適用簡式
    審判程序，以被告犯毒品危害防制條例第10條第1項之施用
    第一級毒品罪事證明確；復敘明被告於其犯罪尚未為警員發
    覺前，主動向警員自首坦承有施用毒品犯行而接受採尿送驗
    ，已符合刑法第62條前段之自首規定，故減輕其刑；另被告
    有本件起訴書犯罪事實欄所載之受徒刑執行完畢前科，有臺
    灣高等法院被告前案紀錄表在卷可按，其受徒刑之執行完畢
    後，5年以內故意再犯本件有期徒刑以上之罪，為累犯，應
    依刑法第47條第1項之規定加重其刑，並依法先加後減其刑
    ；並審酌被告前已有施用毒品前科，竟仍不知悔改而再次施
    用，顯見其意志不堅，迄未能記取教訓，惟考量其所犯施用
    毒品行為係戕害自己身心健康，尚未嚴重破壞社會秩序、侵
    害他人權益，及其犯後坦承犯行，尚有悔意等一切情狀，量
    處被告有期徒刑八月；及諭知扣案之第一級毒品海洛因2包
    （一包驗餘淨重0.070公克；另一包驗餘淨重0.065公克），
    應依毒品危害防制條例第18條第1項前段之規定，沒收銷燬
    。而適用毒品危害防制條例第10條第1項、第18條第1項前段
    ，刑法第11條前段、第47條第1項、第62條前段等規定論處
    。本院經核原判決認事用法，俱無不當，量刑亦屬妥適。
(三)本件上訴意旨雖以:被告所犯施用毒品行為，係戕害自己身
    心健康，尚未嚴重破壞社會秩序、侵害他人權益，犯後已自
    首坦承犯行，原審論處被告有期徒刑八月，令被告難以服膺
    云云。惟查:原審判決已依刑法第62條有關自首規定，減輕
    被告之刑；復就被告所犯施用毒品行為係戕害自己身心健康
    ，尚未嚴重破壞社會秩序、侵害他人權益，及其犯後坦承犯
    行，尚有悔意等情狀，均已審酌論述如前。且被告所犯毒品
    危害防制條例第10條第1項施用第一級毒品罪之最輕法定刑
    為有期徒刑六月，被告雖有自首之減刑事由，然另有累犯之
    加重其刑事由，則原審量處被告有期徒刑八月，原在法定刑
    度之內，且僅較最低法定刑超過二月，已從輕量處，自難謂
    有何不法過重之情形。被告猶執此上訴，請求撤銷原判決，
    其理由顯非具體。
四、綜上，上訴人僅以前詞，針對屬事實審法院刑罰裁量權行使
    範疇事項，請求本院改判較輕之刑，而未確實依據卷內既有
    訴訟資料或提出新事證，具體指摘或表明第一審判決有何認
    事採證不當或違法之事由，或明確指出原審所為證據證明力
    之判斷、推論如何違背經驗、論理法則，或彼先前之自白有
    何違反任意性之規定。揆諸前開說明，本件上訴理由，自難
    謂係具體理由。是本件上訴顯不合法律上之程式，爰依刑事
    訴訟法第367條前段之規定駁回上訴，並不經言詞辯論為之
    。
五、爰依刑事訴訟法第367條前段、第372條，判決如主文。
中    華    民    國    99    年    4     月    12    日
                  刑事第六庭    審判長法  官  董武全
                                      法  官  沈揚仁
                                      法  官  賴純慧
以上正本證明與原本無異。
如不服本判決應於收受送達後10日內向本院提出上訴書狀，其未
敘述上訴理由者，並得於提起上訴後10日內向本院補提理由書（
均須按他造當事人之人數附繕本）「切勿逕送上級法院」。
                                      書記官  蔡宜均
中    華    民    國    99    年    4     月    14    日

司法院資訊處製作；財團法人民間司法改革基金會備份。
